【裁判字號】    99,簡上,577
【裁判日期】    990930
【裁判案由】    妨害家庭
【裁判全文】
臺灣板橋地方法院刑事判決             99年度簡上字第577號
上  訴  人  臺灣板橋地方法院檢察署檢察官
被      告  甲○○
即  上訴人
            乙○○
選任辯護人  李欣怡  律師
            王元勳  律師
上列上訴人等因被告等妨害家庭案件，不服本院99年度簡字第
1542號中華民國99年4月22日第一審判決（聲請簡易判決處刑
案號：98年度偵字第22284 號），提起上訴，本院管轄之第二審
合議庭判決如下：
    主  文
上訴駁回。
    事實及理由
一、本案經本院審理結果，認原審以被告甲○○、乙○○係分別
    犯刑法第239 條前段之通姦罪及同條後段之相姦罪，遂引用
    刑事訴訟法第449 條第1 項前段、第3 項、第454 條第2 項
    ，刑法第239 條、第41條第1 項前段，刑法施行法第1 條之
    1 第1 項、第2 項前段，逕以簡易判決處刑，分別量處被告
    甲○○、乙○○各有期徒刑3 月，如易科罰金，以新臺幣（
    下同）1,000 元折算1 日，認事用法及量刑均無不當，應予
    維持，並引用原審判決書記載之事實、證據及理由（詳如附
    件）。
二、檢察官上訴意旨略以：被告甲○○、乙○○惡性甚深，且犯
    後態度惡劣，被告迄今並未與告訴人達成和解，原審並未詳
    實審酌刑法第57條所列事項，僅各處有期徒刑3 月，實難撫
    平告訴人內心傷痛，原審量刑尚有斟酌之處等語。上訴人即
    被告乙○○上訴意旨略以：伊係偶發初犯，情節輕微，伊與
    被告甲○○交往之初，並不知其尚未離婚，伊自偵查程序迄
    審理程序，均坦承不諱，並不斷向告訴人表示歉意，亦積極
    與告訴代理人協調和解條件，審酌一切情狀，請求給予緩刑
    諭知云云。上訴人即被告甲○○上訴意旨略以：伊主動與同
    案被告乙○○交往初始，隱瞞婚姻事實，導致雙方誤觸法網
    ，深感懊悔，伊僅係偶發初犯，自偵查程序開始已坦承不諱
    ，亦與告訴人達成和解，並願盡一切力量補償告訴人身心所
    受傷害，審酌一切情狀，請求給予緩刑諭知云云。
三、訊據上訴人即被告乙○○及被告甲○○對原審判決認定之犯
    罪事實均坦承不諱，核與告訴人於警詢、偵查中指訴之情節
    相符，並有被告甲○○之戶籍謄本乙份（見98年度他字第
    7029號卷第7 頁）、現場照片1 幀（見98年度偵字第22284
    號卷第30頁）、扣案衛生紙1 團、保險套1 個扣案足佐，而
    扣案保險套內側經鑑定後精子細胞層與被告甲○○之DNA-ST
    R 型別相同、保險套外側上皮細胞層DNA-STR 型別為混合型
    ，混合型別混有被告甲○○與乙○○之型別等情，此有臺北
    縣政府警察局中和第二分局98年12月22日北縣警中二刑字第
    0980050731號函附之98年12月11日刑醫字第0980155558號內
    政部警政署刑事警察局鑑驗書在卷可稽，足認被告前開自白
    核與事實相符，堪予採信。本件事證明確，被告甲○○通姦
    犯行及被告乙○○相姦犯行均堪以認定。
四、又按量刑輕重，係屬事實審法院得依職權自由裁量之事項，
    苟已斟酌刑法第57條各款所列情狀而未逾越法定刑度，不得
    遽指為違法（最高法院72年度臺上字第6696號、75年度臺上
    字第7033號判例參照）。又在同一犯罪事實與情節，如別無
    其他加重或減輕之原因，下級審量定之刑，亦無過重或失輕
    之不當情形，則上級審法院對下級審法院之職權行使，原則
    上應予尊重，亦有最高法院85年度臺上字第2446號裁判意旨
    可資參酌。經查，原審對被告甲○○犯通姦罪、被告乙○○
    犯相姦罪，援引上開法條予以論罪，其認事用法並無違誤，
    原審於量刑時並已審酌被告2 人並無前案紀錄，素行良好，
    本案犯罪動機、目的、破壞他人家庭秩序、影響社會善良風
    俗、智識程度、告訴人感受，被告行為對其造成之傷害、犯
    後態度等一切情狀，其量刑亦屬妥適。檢察官上訴指摘原審
    未考量被告迄今未與告訴人達成和解，僅各判有期徒刑3 月
    ，實難撫平告訴人內心傷痛，為無理由，應予駁回。又被告
    甲○○，固與告訴人達成和解，惟據告訴代理人陳稱，被告
    甲○○除了離婚部分以外，其餘並未履行，被告乙○○迄未
    與告訴人達成和解，賠償其損失等情，尚難執此遽認原審之
    量刑有何不當之處，衡酌上開情狀，亦不宜諭知宣告緩刑，
    是以被告甲○○、乙○○以此為由提起上訴，亦屬無理由，
    應予駁回。
五、據上論斷，應依刑事訴訟法第455 條之1 第1 項、第3 項、
    第368 條、第373 條，判決如主文。
本案經檢察官簡志祥到庭執行職務。
中    華    民    國    99    年    9     月    30    日
                  刑事第三庭審判長法  官  樊季康
                                  法  官  連雅婷
                                  法  官  陳伯厚
上列正本證明與原本無異。
不得上訴。
                                  書記官  高建華
中    華    民    國    99    年    9     月    30    日

司法院資訊處製作；財團法人民間司法改革基金會備份。
